臺灣高雄地方法院刑事判決　　　　　　　　　　　　九十三年度訴字第三一六號
　　公　訴　人　臺灣高雄地方法院檢察署檢察官
　　被　　　告　乙○○
右列被告因違反毒品危害防制條例案件，經檢察官提起公訴（九十三年度毒偵字第四
六六九號），暨聲請併案審理（九十三年度毒偵字第五二二四號），被告就被訴事實
為有罪之陳述，並聽取當事人之意見後，本院合議庭裁定改依簡式審判程序由受命法
官獨任進行審判程序，並判決如左：
    主  文
乙○○連續施用第一級毒品，處有期徒刑玖月。
    事  實
一、乙○○前於民國八十六年間因施用毒品案件，經送強制戒治，嗣於八十七年十一
    月二十五日因停止強制戒治，所餘期間付保護管束，而至民國八十八年七月十七
    日期滿，並由法院以八十六年度訴字第三○三五號免刑判決確定。詎乙○○於釋
    放後，仍不知悔改，明知海洛因業經公告列為毒品危害防制條例第二條第二項第
    一款之第一級毒品，不得非法持有、施用，竟基於施用第一級毒品海洛因之概括
    犯意，分別於九十三年七月十二日十五時三十分許、同年八月九日一時三分許，
    各回溯二十四小時內之某時（不含公權力拘束期間），在高雄市○○區○○街三
    六二巷五號租屋處，以海洛因捲入香煙之方式，連續施用第一級毒品海洛因二次
    ，而分別於（一）同年七月十二日十五時三十分許，在高雄市○○區○○路與五
    福路口處，為警攔檢，經乙○○同意配合採驗尿液；（二）同年八月八日二十二
    時五十分許，在高雄市○○區○○路與明倫路交岔路口處為警查獲，始知上情。
二、案經高雄市政府警察局苓雅分局及鼓山分局分別報請臺灣高雄地方法院檢察署檢
    察官偵查起訴及移送併辦。
    理  由
壹、程序方面：
一、按除被告所犯為死刑、無期徒刑、最輕本刑為三年以上有期徒刑之罪或高等法院
    管轄第一審案件者外，於法院行準備程序進行中，被告先就被訴事實為有罪之陳
    述時，審判長得告知被告簡式審判程序之旨，並聽取當事人、代理人、辯護人及
    輔佐人之意見後，裁定進行簡式審判程序；且受命法官行準備程序，與法院或審
    判長有同一之權限；又簡式審判程序之證據調查，不受刑事訴訟法第一百五十九
    條第一項、第一百六十一條之二、第一百六十一條之三、第一百六十三條之二及
    第一百六十四條至第一百七十條規定之限制，刑事訴訟法第二百七十三條之一第
    一項、第二百七十九條第二項前段、第二百七十三條之二分別定有明文。
二、查本件被告乙○○所犯為死刑、無期徒刑、最輕本刑為三年以上有期徒刑以外之
    罪，且非高等法院管轄第一審之案件，其於準備程序中就前揭被訴事實為有罪之
    陳述，經法官告知簡式審判程序之旨，並聽取公訴人及被告之意見後，本院認無
    不得或不宜改依簡式審判程序進行之處，爰依前揭規定，經本院合議庭裁定由受
    命法官獨任進行簡式審判程序，核先敘明。
貳、實體方面：
一、右揭事實，業據被告乙○○於本院審理時，均坦承不諱，復查：
（一）被告於九十三年七月十二日及同年八月九日為警分別採集尿液送驗結果，均有
      呈嗎啡陽性反應之事實，分別有高雄市立凱旋醫院九十三年七月二十九日高市
      凱醫檢字第○二○三六號煙毒尿液檢驗成績書（嫌疑人尿液對照表，尿液編號
      ：Ｆ九三四五○號），以及同院九十三年八月二十七日編號00000000
      號濫用藥物尿液檢驗報告（嫌疑人尿液對照表，尿液編號：Ｅ二一三）各一份
      在卷可稽，核與被告自白相符，應堪採信。
（二）按海洛因施用入人體後水解還原成嗎啡，再循嗎啡之代謝方式排出體外，業據
      行政院衛生署藥物食品檢驗局七十三藥檢壹字第○三○二二一號函說明綦詳，
      且依醫學臨床實驗及根據英國藥學會出版ＩｓｏｌａｔｉｏｎａｎｄＩｎｄｅ
      ｎｔｉｆｉｃａｔｉｏｎｏｆＤｒｕｇｓ乙書第二九三頁載明：海洛因經注射
      入人體後，在體內迅速水解成６ＭｏｎｏａｃｅｔｙＩｍｏｒｐｈｉｎｅ，再
      緩緩繼續水解成嗎啡，然後再循嗎啡之代謝方式排出，同書第四三一至四三二
      頁並載有：嗎啡經注射入人體後，約百分之五十以上於八小時內自尿中排出，
      至二十四小時排出約百分之九十，但四十八小時後仍有微量可檢出等語。是依
      上開說明，佐以被告前揭尿液檢驗報告，被告自白於前揭時、地，分別有連續
      施用第一級毒品海洛因二次等語，核與前揭事證相符，被告犯行洵堪認定。
（三）被告前因施用毒品案件，經送強制戒治，於八十八年七月十七日期滿，並由本
      院於八十八年八月十一日以八十六年度訴字第三○三五號判決免刑確定，有前
      開免訴判決及臺灣高等法院被告全國前案紀錄表各一紙在卷可稽，其於執行強
      制戒治完畢釋放後，五年內再犯毒品危害防制條例第十條第一項之施用第一級
      毒品犯行，所為與毒品危害防制條例第二十三條第二項之規定相符，依法即應
      予論科。
二、核被告所為，係犯毒品危害防制條例第十條第一項之施用第一級毒品罪。其施用
    第一級毒品海洛因前後非法持有第一級毒品海洛因之低度行為，為其施用第一級
    毒品海洛因之高度行為所吸收，不另論罪。被告先後二次施用第一級毒品海洛因
    犯行，時間緊接，犯罪構成要件相同，顯係基於概括犯意為之，應依連續犯之規
    定論以一罪，並加重其刑。爰審酌被告屢次施用毒品而觸法，顯見其無悔改之意
    ，意志不堅，一犯再犯，有失政府制定毒品危害防制條例之立法美意，本不宜寬
    貸，惟念其施用毒品乃自戕一己之身體健康，尚未害及他人，所生危害非大，其
    施用之方式、頻率、次數及犯後坦承態度等一切情狀，量處如主文所示之刑。
三、公訴人併辦部分僅記載被告於九十三年八月九日一時五分許回溯二十四小時某時
    許，施用第一級毒品海洛因一次之時間，然其併辦意旨竟認被告連續施用第一級
    毒品海洛因多次，與被告所述及卷內證據不符，應屬誤載，附此敘明。然此施用
    一次之犯行，與起訴部分於九十三年七月十二日施用第一級毒品海洛因之犯行，
    相距不到一個月，時間自屬緊接，應認係基於概括之犯意所為，而有連續犯之裁
    判上一罪關係，本院得併予審理。
四、被告前於九十三年二月二十三日前某日起至九十三年二月二十三日止，連續施用
    第一級毒品海洛因及第二級毒品安非他命多次之犯行，業經本院於九十三年六月
    三十日以九十三年度訴字第一三九五號宣示判決，而於同年八月二日確定，分別
    判處有期徒刑八月、五月，應執行有期徒刑一年，甫入監執行中，其中連續施用
    第一級毒品海洛因之犯行，與本件犯行相距四月餘，被告於前案宣示判決後始為
    本件犯行，顯非基於概括犯意所為，而為前案效力所不及。再按犯毒品危害防制
    條例第十條施用毒品之罪者，經依同條例第二十條第二項規定為觀察、勒戒或強
    制戒治執行完畢釋放後，五年後再犯第十條之罪者，適用本條前二項之規定，該
    條例第三項定有明文；其修正理由之一係為：觀察、勒戒或強制戒治後五年後再
    犯者，顯見前所實施之觀察、勒戒或強制戒治已足以遮斷其施用毒品之癮，為期
    自新及協助其斷除毒癮，對此五年後再犯者爰明定仍適用初犯之規定，先經觀察
    勒戒、強制戒治之程序，足見係針對五年內均無再犯施用毒品之被告，始有此寬
    典之適用，若五年內曾犯施用毒品之被告，縱使其該次起訴之施用毒品犯行，係
    在五年之後，亦應依法科刑。查本件被告於八十七年十一月二十五日停止強制戒
    治，所餘期間付保護管束，於八十八年七月十七日期滿視為執行完畢，其曾於五
    年內之九十三年二月二十三日前某日起即再犯施用毒品之罪，而經本院判決確定
    ，已如前述，而本件連續施用毒品犯行第一次係在五年內之九十三年七月十二日
    ，均足見先前施以之強制戒治不足以遮斷其施用毒品之癮，縱使其第二次犯行係
    在五年後之九十三年八月九日所為，揆諸前揭說明，亦毋庸再施以觀察、勒戒處
    分，否則反而將原裁判上一罪，割裂適用一部分施以刑罰，一部分施以勒戒處分
    ，而有違一行為不二罰之意旨，反而不利於被告，附此敘明。
據上論斷，應依刑事訴訟法第二百七十三條之一第一項、第二百九十九條第一項前段
，刑法第十一條前段、第五十六條，毒品危害防制條例第十條第一項，判決如主文。
本案經檢察官甲○○到庭執行職務。
中　　　華　　　民　　　國  　　九十三  　年　  十二　　月　　二十四　　日
                                    臺灣高雄地方法院刑事第九庭
                                        法　官  陳筱蓉
右正本證明與原本無異。
如不服本判決，應於收受送達後十日內向本院提出上訴書狀。
                                        書記官  梁瑜玲
中　　　華　　　民　　　國  　　九十三  　年　  十二　　月　　二十七　　日
附錄本案論罪科刑法條：
毒品危害防制條例第十條
施用第一級毒品者，處六月以上五年以下有期徒刑。
施用第二級毒品者，處三年以下有期徒刑。
